【裁判字號】    96,交簡上,58
【裁判日期】    970122
【裁判案由】    公共危險
【裁判全文】
臺灣彰化地方法院刑事判決            96年度交簡上字第58號
公  訴  人  臺灣彰化地方法院檢察署檢察官
上  訴  人
即  被  告  甲○○
上列上訴人因公共危險案件，不服本院九十六年度斗交簡字第二
五六號，中華民國九十六年十月二十二日第一審簡易判決（九十
六年度速偵字第七三八號），提起上訴，本院管轄之第二審合議
庭，判決如下：
    主       文
上訴駁回。
    事實及理由
一、本案經本院審理結果，認第一審判決認事用法及量刑均無不
    當，應予維持，並引用第一審判決書記載，事實、證據及理
    由（如附件）。
二、上訴人即被告甲○○上訴意旨略以：被告於民國（下同）九
    十六年九月十一日遭查獲當時，精神、意識狀況均正常，並
    無飲用任何酒類飲料；另查獲當時所進行酒精濃度呼氣測試
    ，測得酒精濃度呼氣值為每公升一點一三毫克，可能係因為
    伊本身體質之特殊性造成結果，有長庚紀念醫院臨床病理檢
    驗報告二紙可稽，原審未予詳查，遽為論罪科刑，爰請求撤
    銷原判決，另為判決云云。經查：甲○○前因妨害風化案件
    ，於八十八年二月八日經臺灣高等法院臺南分院判處有期徒
    刑五年六月確定，入監執行，甫於九十三年十一月二十七日
    因縮刑期滿假釋出獄，未經撤銷假釋而視為執行完畢。詎猶
    不知悔改，明知飲用酒類後不得駕駛動力交通工具，竟於九
    十六年九月十一日二十一時五十分許，於酒後駕駛車牌號碼
    七Ｋ－七九０三號自小客車，自雲林縣斗南交流道上高速公
    路欲北上臺北縣林口鎮，於彰化縣埤頭鄉○○○道一號二一
    八公里二００公尺處時，因其行經收費站時臉色潮紅，為警
    發現異常，經攔停後發現其滿身酒味，遂對其進行酒精濃度
    呼氣測試，測得其酒精濃度呼氣值為每公升一點一三毫克，
    已顯然達不能安全駕駛之程度等事實，訊據上訴人即被告甲
    ○○固坦承有於上開時、地駕駛動力交通工具之事實，惟矢
    口否認有何飲用酒精飲料之犯行，辯稱：係伊本身體質關係
    ，所以造成酒精濃度呼氣值為每公升一點一三毫克云云。惟
    查：被告上揭酒後駕駛動力交通工具之犯罪事實，業據被告
    於警詢、偵訊中坦承：伊於九十六年九月十日五時許在雲林
    縣古坑鄉其丈母娘竹筍園中自己飲用二瓶鋁罐裝臺灣啤酒等
    語明確，雖其於本院審理中翻供否認上情，惟乃事後卸責之
    詞，不足採信。此外，復有刑法第一百八十五條之三觀察職
    務報告、汽車駕駛人酒後生理協調平衡檢測紀錄表、逮捕通
    知書、酒精濃度測試值、舉發違反道路交通管理事件通知單
    等件可資佐證，本件犯罪事證明確，被告犯行堪以認定。
三、核被告所為，係犯刑法第一百八十五條之三服用酒類，不能
    安全駕駛動力交通工具而駕駛罪。原審本同上開見解，適用
    刑法第一百八十五條之三、第四十一條第一項前段、第四十
    七條第一項、刑法施行法第一條之一規定，量處被告有期徒
    刑六月，並諭知易科罰金之折算標準，核其認事用法均無違
    誤，量刑亦屬妥適，被告上訴否認犯罪，為無理由，應予駁
    回。
四、又上訴人即被告當庭以言詞聲請調查證據，要求抽血檢驗，
    調查其本身血液酒精濃度，欲證明被告確有特殊體質一事，
    然查，本案既有如上述說明足以認定被告酒後駕駛動力交通
    工具之犯行，因認被告所聲請調查證據復與本案被告涉嫌公
    共危險罪嫌，並無積極之關聯性與必要性，即無調查之必要
    ，併此敘明。
據上論斷，應依刑事訴訟法第四百五十五條之一第一項、第三項
、第三百六十四條、第三百七十三條、第三百六十八條，判決如
主文。
本案經檢察官曾文鐘到庭執行職務。
中    華    民    國    97    年     1    月    22    日
                  刑事第一庭    審判長法  官  葉榮郎
                                      法  官  郭麗萍
                                      法  官  胡宜如
以上正本證明與原本無異。
本件不得上訴。
中    華    民    國    97    年    1     月    22    日
                                      書記官  吳金良


司法院資訊處製作；財團法人民間司法改革基金會備份。
